臺灣苗栗地方法院民事裁定
111年度聲字第12號
聲  請  人  張淑慧  
            陳煥章  
相  對  人  臺灣銀行股份有限公司

法定代理人  呂桔誠  
相  對  人  第一商業銀行股份有限公司

法定代理人  邱月琴  
相  對  人  朱欽賢  
            國泰世華商業銀行股份有限公司

法定代理人  郭明鑑  
相  對  人  裕融企業股份有限公司

法定代理人  嚴陳莉蓮
相  對  人  臺灣土地銀行股份有限公司

法定代理人  謝娟娟  
相  對  人  謝孟晉  
上列當事人間聲請停止執行事件，本院裁定如下：
      主  文
聲請駁回。
聲請程序費用由聲請人負擔。
      理  由
一、按強制執行程序開始後，除法律另有規定外，不停止執行。
    有回復原狀之聲請，或提起再審或異議之訴，或對於和解為
    繼續審判之請求，或提起宣告調解無效之訴、撤銷調解之訴
    ，或對於許可強制執行之裁定提起抗告時，法院因必要情形
    或依聲請定相當並確實之擔保，得為停止強制執行之裁定，
    強制執行法第18條定有明文。準此，強制執行程序開始後，
    係以不停止執行為原則，僅於有同條第2項所列情形，為避
    免債務人或第三人發生難以回復之損害，而認有必要時，方
    得裁定停止執行。
二、本件聲請意旨略以：聲請人前因刑事案件遭臺灣苗栗地方檢
    察署（下稱苗栗地檢）扣押金融機構款項及不動產（下合稱
    系爭扣押物），致無法即時清償債務而遭相對人等債權人聲
    請強制執行，經本院以108年度司執字第26840號清償債務執
    行事件（下稱系爭執行事件）受理在案。現系爭扣押物經本
    院以110年度易字第319號刑事裁定（下稱系爭刑事裁定）准
    予解除扣押並發還，聲請人業向苗栗地檢聲請依職權辦理撤
    查封事宜，是請本院暫予停止執行，待系爭扣押物解除扣押
    後，即可與相對人協商清償債務，另就相對人裕融企業股份
    有限公司（下稱裕融公司）之債務部分，聲請人業已清償完
    畢，然裕融公司迄今仍拒絕撤回執行等語。
三、經查，相對人對聲請人聲請強制執行，經本院以系爭執行事
    件併案受理在案，本件執行程序尚未終結等節，業經本院依
    職權調取系爭執行事件案卷查明屬實。聲請人雖主張系爭扣
    押物前經系爭刑事裁定准許解除扣押並發還，聲請人並已向
    苗栗地檢聲請依職權辦理系爭扣押物撤查封事宜；且其對相
    對人裕融公司之債務業已清償完畢，請求裁定系爭執行事件
    停止執行云云。然聲請人所陳前開事由，均非回復原狀之聲
    請，或提起再審或異議之訴，或對於和解為繼續審判之請求
    ，或提起宣告調解無效之訴、撤銷調解之訴，或對於許可強
    制執行之裁定提起抗告之情，均與強制執行法第18條之規定
    不符，況本件相對人非僅裕融公司一人，是其所為停止強制
    執行之聲請，於法尚有未合，所為聲請，應予駁回。
四、爰依強制執行法第30條之1、民事訴訟法第95條、第78條，
    裁定如主文。　　
中　　華　　民　　國　　111 　年　　3 　　月　　7 　　日
                  民事第一庭  法　官　何星磊
以上正本係照原本作成
如不服本裁定應於送達後10日內向本院提出抗告狀，並繳納抗告
費新臺幣1,000元。
                              書記官　李宜娟
中　　華　　民　　國　　111 　年　　3 　　月　　8 　　日